---
title: "CETYS Análisis Previo"
author: "Gerardo S. Romo-Cárdenas"
output: html_notebook
---


```{r, message=FALSE, warning=FALSE, include=FALSE} 
if (!require("pacman")) install.packages("pacman")  #####MAKING SURE PACKAGES NEEDED ARE INSTALLED
pacman::p_load(ggplot2) #, package2, package_n

```


## Análisis Preliminar CETYS PLANEA

### Calificaciones en General
```{r, echo=FALSE, message=FALSE, warning=FALSE}
library(ggplot2)
library(readr)
library(corrplot)

planea <- read_csv("D:/Dropbox/MsC UABC/Grupo DAIH/Aliados/CETYS/cetys/planea.csv")
planea<-planea[-137:-336,]


ggplot(planea, aes(planea$calif)) + 
  geom_histogram(aes(y = ..density..),
                 breaks = seq(0, 10, by =1),
                 colour = "black",
                 fill = "blue",
                 alpha = .5) +
  labs(title = "Distribución de Calificaciones Globales", x = "Calificación", y = "Densidad") +
    stat_function(fun = dnorm, args = list(mean(planea$calif), sd = sd(planea$calif)),
                  lwd = 2,
                  col = 'red')
  
```

Se puede apreciar que la distribución de los datos sigue un comportamiento **normal**.

```{r, echo=FALSE}
ggplot(planea, aes(planea$aciertos)) + 
  geom_histogram(aes(y = ..density..),
                 breaks = seq(0, 56, by =5),
                 colour = "black",
                 fill = "blue",
                 alpha = .5) +
  labs(title = "Distribución por Aciertos en el Test", x = "Cantidad de Aciertos", y = "Densidad") +
    stat_function(fun = dnorm, args = list(mean(planea$aciertos), sd = sd(planea$aciertos)),
                  lwd = 2,
                  col = 'red')
```

Se puede apreciar que la distribución de los datos sigue siendo **normal**.
<br \>

###Calificaciones por Componente

Análisis preliminar de datos de CETYS PLANEA, para exploración de Data Mining


```{r, echo=FALSE}
mydata<-read.csv(file="Categoria.csv", head=TRUE,sep=",")
# Análisis preliminar de datos de prueba PLANEA CETYS

```

Parámetros estadísticos preliminares de los resultados de la aplicación, asociados por categorías.
```{r, echo=FALSE}
summary(mydata)
```

## Histogramas

Histogramas de distribución para cada categoría


```{r, echo=FALSE, message=FALSE, warning=FALSE}
ggplot(data = mydata, aes(mydata$Cantidad)) + 
  geom_histogram(breaks=seq(0, 100, by = 10), 
                 col="black", 
                 fill="blue", 
                 alpha = .5) +
  labs(title = "Histograma de la distribución de Resultados en Aritmética", x = "Calificación", y = "Cantidad de Estudiantes")
```

```{r, echo=FALSE, message=FALSE, warning=FALSE}

ggplot(data = mydata, aes(mydata$Esp.Form)) + 
  geom_histogram(breaks=seq(0, 100, by = 10), 
                 col="black", 
                 fill="blue", 
                 alpha = .5) +
  labs(title = "Histograma de la distribución de Resultados en Geometría", x = "Calificación", y = "Cantidad de Estudiantes")
```

```{r, echo=FALSE, message=FALSE, warning=FALSE}
ggplot(data = mydata, aes(mydata$Cam..Rel.)) + 
  geom_histogram(breaks=seq(0, 100, by = 10), 
                 col="black", 
                 fill="blue", 
                 alpha = .5) +
  labs(title = "Histograma de la distribución de Resultados en Álgegra", x = "Calificación", y = "Cantidad de Estudiantes")
```

## Correlaciones entre categorías
Correlación entre los resultados de prueba piloto PLANEA
```{r, echo=FALSE}
res <- cor(mydata)
#Vusializar tabla de correlación
res
#Correlaciograma
corrplot(res,type = "lower", order = "hclust", 
         tl.col = "black", tl.srt = 50)

```

Información sensible y confidencial, prohibida su distribución.

