---
title: "CETYS Análisis Previo"
author: "Gerardo S. Romo-Cárdenas"
date: "28 de febrero de 2017"
output:
  html_document: default
  #pdf_document: default
  #word_document: default
---

```{r setup, include=FALSE}
knitr::opts_chunk$set(echo = TRUE)
```

## Análisis Preliminar CETYS PLANEA

Análisis preliminar de datos de CETYS PLANEA, para exploración de Data Mining


```{r, echo=FALSE}
library(corrplot)
planea_arit<-read.csv(file="2. Tidy dataset/Categoria.csv", head=TRUE,sep=",")
# Análisis preliminar de datos de prueba PLANEA CETYS

```
Parámetros estadísticos preliminares de los resultados de la aplicación, asociados por categorías.
```{r, echo=FALSE}
summary(planea_arit)
```

## Histogramas

Histogramas de distribución para cada categoría

```{r, echo=FALSE}
hist(planea_arit$Cantidad, col="red")
hist(planea_arit$Esp.Form, col="red")
hist(planea_arit$Cam..Rel., col="red")
```

## Correlaciones entre categorías
Correlación entre los resultados de prueba piloto PLANEA
```{r, echo=FALSE}
res <- cor(planea_arit)
#Vusializar tabla de correlación
res
#Correlaciograma
corrplot(res, type = "upper", order = "hclust", 
         tl.col = "black", tl.srt = 50)

```

##Test de Prueba

```{r}
#CARGANDO LA BASE DE DATOS RAW
arit <- read.csv(file="2. Tidy dataset/Resultados Planea 2017.csv", head=TRUE,sep=",")

#vISUALIZACION INICIAL DE LA TABLA
#View(arit)

###DEJANDO SOLAMENTE LA COLUMNA DE 'calificacion'

arit <- arit[-137:-142,-2:-84]

##Conviertiendo a escala 0-100
arit$CALIFICACION<-arit$CALIFICACION*10

##Conversion a dataframes para compararlos en ggplot2

#-----------arit--------------------------#
#arit <- table(arit$CALIFICACION)
#arit <- as.data.frame(arit)
colnames(arit) <- c("Estudiante", "Calificacion")
arit <- subset(arit, Calificacion > 0)
#---------------planea_arit--------------#
#planea_arit <- planea_arit[ ,-2:-3]
#planea_arit <- as.data.frame(table(planea_arit))
#colnames(planea_arit) <- c("Estudiante", "Calificacion")

##Graficación 

hist(arit$Calificacion,
     col = "white",
     border = "white",
     prob = TRUE,
     main = "Competencias de Aritmética Comparadas CETYS Bachillerato",
     xlab = "Calificación",
     ylab = "Densidad")

##Distribución##
lines(density(arit$Calificacion), 
      lwd = 3, #ancho de la linea
      col = "deeppink" #color of line
      )
lines(density(planea_arit$Cantidad),
      lwd = 3,
      col = "blue")



##Leyenda

legend(x = "topleft", 
       c("Resultados Test 2017", "Resultados PLANEA 2016"),
       lwd = c(3,3),
       col = c("deeppink", "blue"))




```


***Información sensible y confidencial, prohibida su distribución.***



