---
title: "CETYS Análisis Previo"
author: "Gerardo S. Romo-Cárdenas"
date: "28 de febrero de 2017"
output:
  html_document: default
  #pdf_document: default
  #word_document: default
---

```{r setup, include=FALSE}
knitr::opts_chunk$set(echo = TRUE)
```

## Análisis Preliminar CETYS PLANEA

Análisis preliminar de datos de CETYS PLANEA, para exploración de Data Mining


```{r, echo=FALSE}
library(corrplot)
mydata<-read.csv(file="Categoria.csv", head=TRUE,sep=",")
# Análisis preliminar de datos de prueba PLANEA CETYS

```
Parámetros estadísticos preliminares de los resultados de la aplicación, asociados por categorías.
```{r, echo=FALSE}
summary(mydata)
```

## Histogramas

Histogramas de distribución para cada categoría

```{r, echo=FALSE}
hist(mydata$Cantidad, col="red")
hist(mydata$Esp.Form, col="red")
hist(mydata$Cam..Rel., col="red")
```

## Correlaciones entre categorías
Correlación entre los resultados de prueba piloto PLANEA
```{r, echo=FALSE}
res <- cor(mydata)
#Vusializar tabla de correlación
res
#Correlaciograma
corrplot(res, type = "upper", order = "hclust", 
         tl.col = "black", tl.srt = 50)

```

Información sensible y confidencial, prohibida su distribución.



